最　高　行　政　法　院　裁　定
                                      100年度裁字第977號
上  訴  人　日商‧可洛米哈特斯日本公司（CHROME HEARTS
            JAPAN,LTD.）
代　表　人　理察‧史塔克（Richard Stark）
訴訟代理人　徐偉峰　律師
          　陳志隆　律師
被 上訴 人　經濟部智慧財產局
代　表　人　王美花
參  加  人　李溢洋
上列當事人間商標廢止事件，上訴人對於中華民國99年11月25日
智慧財產法院99年度行商訴字第111號判決，提起上訴，本院裁
定如下：
　　主  文
上訴駁回。
上訴審訴訟費用由上訴人負擔。
　　理  由
一、按智慧財產案件審理法未規定者，分別依民事、刑事或行政
    訴訟程序應適用之法律，又對於智慧財產法院之裁判，除法
    律別有規定外，得上訴或抗告於終審行政法院，智慧財產案
    件審理法第1條及第32條分別定有明文。而對於高等行政法
    院判決之上訴，非以其違背法令為理由，不得為之，行政訴
    訟法第242條定有明文。依同法第243條第1項規定，判決不
    適用法規或適用不當者，為違背法令；而判決有同條第2項
    所列各款情形之一者，為當然違背法令。是當事人以高等行
    政法院判決有不適用法規或適用法規不當為上訴最高行政法
    院之理由時，其上訴狀或理由書應有具體之指摘，並揭示該
    法規之條項或其內容。如以行政訴訟法第243條第2項所列各
    款情形為理由時，其上訴狀或理由書，應揭示合於該條項各
    款之事實，如未依此項方法表明者，即難認為已對高等行政
    法院判決之違背法令有具體之指摘，其上訴自難認為合法。
二、本件訴外人美商可洛米哈特斯公司前於民國88年10月28日以
    「CHROME HEARTS plus the Scroll Design」商標，作為其
    註冊第932980號「CHROME HEARTS plus the Horseshoe Des
    ign」商標之聯合商標，指定使用於當時商標法施行細則第
    49條所定商品及服務分類表第9類之「眼鏡、太陽眼鏡、眼
    鏡盒、太陽眼鏡盒」商品，向被上訴人申請註冊，經其審查
    ，核准列為註冊第937963號聯合商標（下稱系爭商標），權
    利期間自90年4月1日起至100年2月28日止。嗣該聯合商標於
    現行商標法92年11月28日修正施行後，依該法第86條第1項
    規定，視為獨立之註冊商標，訴外人美商可洛米哈特斯公司
    並於94年間申准移轉登記予上訴人。其後，參加人於96年3
    月2日主張系爭商標註冊後有商標法第57條第1項第2款規定
    之情事，向被上訴人申請廢止其註冊。案經被上訴人審查，
    核認該商標應有參加人所主張之前揭情事，以98年11月23日
    中台廢字第L00960056號商標廢止處分書為其註冊應予廢止
    之處分。上訴人不服，遂循序提起本件行政訴訟。
三、本件上訴雖以原審判決違背法令為由，惟核其上訴理由狀所
    載內容，係以原審法院置系爭商標實際使用於商品之圖樣與
    註冊登記圖樣具同一性之事實於不顧，復未善盡闡明義務，
    致上訴人未能盡主張事證之能事，並任意加諸上訴人過重舉
    證責任，亦未綜合判斷上訴人所提證據，而逕就其提出之國
    內外雜誌介紹等事證，不足以作為系爭商標在國內使用之證
    據，亦無足夠證據證明上訴人近3年來並未使用系爭商標，
    顯有未盡職權調查證據之責，復就上開爭點之認定，未於審
    理中敘明其得心證之理由，其判決顯有不備理由與理由矛盾
    之違法，復有違經驗、論理法則與證據法則而有適用法規不
    當之違法等理由，無非重申其已為原審法院所不採之各項主
    張，就原審取捨證據、認定事實之職權行使，指摘其為不當
    ，或就原審所為論斷，泛言其論斷違反論理及經驗法則，核
    屬對於法令規範意旨之誤解，而未具體表明原判決合於不適
    用法規、適用法規不當或行政訴訟法第243條第2項所列各款
    之情形，難認為對原審判決之如何違背法令已有具體之指摘
    ，依首揭說明，其上訴為不合法，應予駁回。
四、據上論結，本件上訴為不合法。依行政訴訟法第249條第1項
    前段、第104條、民事訴訟法第95條、第78條，裁定如主文
    。
中　　華　　民　　國　　100　 年　　4　　 月　　21　　日
                    最高行政法院第四庭
                        審判長法官　吳　明　鴻
                              法官　林　茂　權
                              法官　侯　東　昇
                              法官　黃　秋　鴻
                              法官　陳　國　成

以  上  正  本  證  明  與  原  本  無  異
中　　華　　民　　國　　100　 年　　4　　 月　　22　　日
　　　　　　　　　　　　　　　書記官　吳　玫　瑩